臺灣高雄地方法院交通事件裁定　　　　 95年度交聲字第906號
原處分機關　交通部公路總局高雄區監理所旗山監理站
受處分人即
異　議　人　甲○○○
上列受處分人因違反道路交通管理處罰條例案件，對於高雄市交
通事件裁決所95年11月7 日所為之處分（原處分：高警交字第NF
0000000 號），聲明異議，本院裁定如下：
    主  文
原處分撤銷。
甲○○○汽車駕駛人，行車速度，超過規定最高時速，處罰鍰新
臺幣壹仟捌佰元，並記違規點數壹點。
    理  由
一、聲明異議意旨略以：異議人於民國95年9 月21日駕駛車號
    VW-0945 號自小客車行經台21線260.5 公里處，遭測速結果
    有超速情形而遭罰鍰。惟異議人平日駕車均甚遵守交通規則
    ，從未超速，該測速儀器顯然故障或不正常，請依法撤銷原
    裁定等語。
二、按行車速度，依標誌或標線之規定，無標誌或標線者，時速
    不得超過50公里；又汽車駕駛人，行車速度，超過規定之最
    高時速者，處新臺幣（下同）1,200 元以上2,400 元以下罰
    鍰，並記違規點數1 點，道路交通安全規則第93條第1 項、
    道路交通管理處罰條例第40條、第63條第1 項第1 款分別定
    有明文。次按汽車駕駛人行車速度超過規定之最高時速20
    公里以上未滿40公里，在期限內到案聽候裁決者，最低處
    1,800 元罰鍰，並記違規點數1 點。違反道路交通管理事件
    統一裁罰基準及處理細則所訂之違反道路交通管理事件統一
    裁罰基準表亦有明文。
三、本件異議人甲○○○於95年9 月21日上午9 時32分許，駕駛
    車牌號碼VW-0945 號自小客車行經台21線260.5 公里處，該
    路段之時速限為每小時60公里，經高雄縣政府警察局旗山分
    局於當日上午8 至10時規劃以流動式（三角架）測速儀器測
    得異議人「行車速度為每小時82公里、超速22公里」，而逕
    行舉發，異議人於應到案日期前向原處分機關交通部公路總
    局高雄區監理所提出申訴，經原處分機關於95年11月2 日以
    高縣旗警交字第0950022088號函覆，並於同月7 日經交通部
    公路總局高雄區監理所旗山監理站依道路交通管理處罰條例
    第40條第1 項規定，以旗監違字第裁85-NF0000000號號違反
    道路交通管理事件裁決書裁罰1,800 元，並依道路交通管理
    處罰條例第63條第1 項記違規點數1 點等事實，有交通部公
    路總局高雄區監理所旗山監理站違反道路交通管理事件裁決
    書、移送書、送達證書、採證相片1 張（舉發道路編號誤植
    為台28線）、高雄縣政府高警交字第NF0000000 號舉發違反
    道路交通管理事件通知號單附卷可證。
四、異議人雖辯稱其駕車從未超速，該測速儀器顯然不正常等情
    ，經本院向高雄縣警察局旗山分局函查本件使用之測速儀器
    ，其是否定期檢驗，並請提出檢驗合格相關證據參辦。據該
    分局函覆：「本分局共有2 組雷達測速儀器，編號為JO
    0000000 及JO 0000000號」，並檢送經濟部標準檢驗局95年
    11月30日及95年5 月31日該2 組雷達測速儀器檢定合格證書
    2 紙附證，此有該函文及該檢定合格證書存卷可參。核該2
    紙合格證書，編號為JO0000000 者，其有效期限至96年5 月
    ；編號為JO0000000 者，其有效期限至96年11月，足認該2
    組雷達測速儀器均具備正常使用功能，是異議人辯稱測速儀
    器顯然不正常云云，尚無可採。
五、綜上所述，異議人確有如舉發違反道路交通管理事件通知單
    所載超速行駛之違規事實，異議人於舉發通知單所載應到案
    日期前向原處分機關交通部公路總局高雄區監理所提出申訴
    ，原處分機關依道路交通管理處罰條例第40條之規定，裁處
    異議人最低罰鍰1,800 元，固屬正確。然異議人既同時違反
    同條例第60條第1 項第1 款之規定，除依原條款處罰鍰外，
    並應予以記違規點數1 點，有如上述惟原裁決漏未處罰，於
    法自有未合，且上開記點之處罰，係屬強制規定，無從減免
    。是異議人之異議雖無理由，惟原處分既有上開瑕疵，仍屬
    無可維持，自應由本院將原處分撤銷，並仍以受處分人有違
    反道路交通管理處罰條例第40條第1 項之行為，應依同條例
    第63條第1 項第1 款及違反道路交通管理事件統一裁罰基準
    及處理細則所訂之違反道路交通管理事件統一裁罰基準表等
    規定，裁處異議人如主文第2 項所示之罰鍰，並記違規點數
    1 點，以資適法。
六、據上論斷，應依道路交通案件處理法第第20條，道路交通管
    理處罰條例第40條、第60條第1 項第1款，裁定如主文。
中　　華　　民　　國　　96　　年　　2  　月　　26 　　日
                  交通法庭    法　官  李嘉益
以上正本證明與原本無異。
如不服本裁定，應於收受送達後5 日內向本院提出抗告狀。
中　　華　　民　　國　　96　　年　　2  　月　　26 　　日
　　　　　　　　　　　　　　　書記官  郭南宏
